【裁判字號】    94,繼,2417
【裁判日期】    950208
【裁判案由】    指定遺產管理人
【裁判全文】
臺灣板橋地方法院民事裁定  94年度繼字第2417號
聲  請  人  己○○
利害關係人  甲○○
            丁○○
            戊○○
            丙○○
            庚○○
上  一  人
代  理  人  己○○
上列聲請人聲請對被繼承人乙○○選任遺產管理人事件，本院裁
定如下：
     主    文
選任庚○○（EUGENE YU-JEN HSIAO 、男、西元一九四九年十一
月四日生、美國護照號碼000000000 號）為被繼承人乙○○（女
、民國○○年○月○日生、身分證統一編號：Ｚ0000000
00號、生前最後設籍台北縣永和市○○里○鄰○○路五七巷五
弄二之一號、民國九十四年十二月十五日死亡）之遺產管理人。
准對被繼承人乙○○之繼承人為承認繼承之公示催告。
被繼承人乙○○之繼承人，應自前項公示催告最後登載新聞紙之
日起捌個月內承認繼承，上述期限屆滿，無繼承人承認繼承時，
被繼承人乙○○之遺產，於清償債權，並交付遺贈物後，如有賸
餘即歸屬國庫。
程序費用由被繼承人乙○○之遺產負擔。
     理    由
一、按繼承開始時，繼承人之有無不明，而無親屬會議或親屬會
    議未於一個月內選定遺產管理人者，利害關係人或檢察官得
    聲請法院選任遺產管理人，並由法院依公示催告程序，定六
    個月以上之期限，公告繼承人，命其於期限內承認繼承，民
    法第1177條、第1178條第2項 分別定有明文。
二、本件聲請意旨略以：被繼承人乙○○（女、民國○○年○ 月○
    日生），於民國94年12月15日死亡，而乙○○生前於94年11
    月21日立下遺囑，然乙○○有無繼承人不明，其親屬會議無
    法召開以選定遺產管理人，致聲請人對被繼承人之遺產無法
    行使權利，聲請人係受遺贈人，爰以利害關係人之身分依法
    聲請選任庚○○為被繼承人乙○○之遺產管理人等情，並提
    出被繼承人乙○○之除戶戶籍謄本、戶籍謄本、遺囑影本、
    戶籍資料影本、戶口名簿影本為證。
三、查本件聲請人主張被繼承人乙○○於民國94年12月15日死亡
    ，乙○○生前於94年11月21日立下遺囑，將其遺產遺贈己○○、甲○○、丙○○、丁○○、戊○○等人，又依被繼承人
    之戶籍資料，被繼承人乙○○之父曾臨深（已歿）、母林月
    宮（已歿）、妹張曾淑懷（已歿）、妹趙曾淑嬌（已歿），
    有無其它法定順序之繼承人不明，且無法召開親屬會議，業
    據其提出被繼承人除戶戶籍謄本、遺囑影本、戶籍謄本、戶
    籍資料影本、戶口名簿影本為證，並有該利害關係人丁○○
    、戊○○、丙○○到庭證稱為酌，自堪信為真實。從而，聲
    請人以利害關係人身分聲請選任遺產管理人，核與首揭規定
    尚無不合。又聲請人所聲請選任庚○○為被繼承人乙○○遺
    產管理人，經徵之該庚○○已願意擔任被繼承人乙○○之遺
    產管理人，此有庚○○出具之委託書在卷足憑。而本院經核
    被繼承人乙○○書立之遺囑中已指定由庚○○擔任其遺囑之
    執行人，應認庚○○對被繼承人遺產遺債之日後管理得較便
    利而關心，就被繼承人之財產管理亦為方便，並就遺產管理
    人職務之遂行，有所助益，亦不致有利害偏頗之虞，為保障
    債權人之利益及期程序之公正、公信起見，本院認聲請人聲
    請選任該庚○○為遺產管理人尚屬適當，爰准該聲請人之請
    裁定准許之，並依法為限期承認繼承之公示催告。
四、依非訟事件法第157條，裁定如主文。
中    華    民    國    95    年    2     月    8    日
                  家事法庭        法  官  楊志勇
以上正本係照原本作成
如對本裁定不服，須於裁定送達後十日內向本院提出抗告狀
中    華    民    國    95    年    2     月    8    日
                                  書記官  吳進安


司法院資訊處製作；財團法人民間司法改革基金會備份。
